【裁判字號】    95,交上訴,2394
【裁判日期】    951101
【裁判案由】    公共危險
【裁判全文】
臺灣高等法院臺中分院刑事判決      95年度交上訴字第2394號
上  訴  人
即  被  告  乙○○
上列上訴人因公共危險案件，不服臺灣臺中地方法院95年度交易
字第485號中華民國95年8月21日第一審判決（起訴案號：臺灣臺
中地方法院檢察署95年度偵字第4096號），提起上訴，本院判決
如下：
    主    文
原判決撤銷。
乙○○駕駛動力交通工具肇事，致人受傷而逃逸，累犯，處有期
徒刑陸月，如易科罰金，以新台幣玖佰元折算壹日。
    事    實
一、乙○○曾於民國九十年間因賭博案件，經法院判處有期徒刑
    六月確定，於九十年十二月二十六日以易科罰金執行完畢。
    其於九十四年十二月二十六日凌晨四時三十分許，駕駛車牌
    號碼792-NK號營小客車，沿臺中市○區○○路由南往北方向
    ，行駛至同路與英才路口，正欲左轉英才路之際，適甲○○
    酒後，未依規定戴安全帽，騎乘車牌號碼 MX8-197號重機車
    ，沿同路段由北往南方向行駛至上開路口前，欲直行穿越路
    口之際，見燈號即將轉為左轉綠燈，竟加速以六十公里之時
    速，超速行駛，致撞及乙○○所駕駛上開營小客車右後車尾
    ，甲○○人車倒地，而受有腦震盪伴有暫時性意識喪失、臉
    部之開放性傷口、頭皮之開放性傷口、膝腿（大腿除外）及
    足踝開放性傷口、足部（趾除外）開放性傷口等傷害（過失
    傷害部分業於偵查中撤回告訴，另經公訴人為不起訴處分確
    定），詎乙○○於肇駛上開動力交通工具肇事，而致甲○○
    受傷後，竟未停留現場協助救護，當場基於肇事逃逸之犯意
    ，駕駛上開營小客車逃離現場。嗣因目擊者記下乙○○所駕
    駛上開營小客車之車牌號碼，經報警後由警方於同日晚上九
    時三十分許，循線查獲乙○○。
二、案經臺中市警察局第一分局報請臺灣臺中地方法院檢察署檢
    察官偵查起訴。
    理    由
一、訊據被告乙○○對其於上開時地駕車肇事後，逃離現場等事
    實坦承不諱，核與證人甲○○於警詢時證述之情節相符，並
    有臺中市警察局第一分局交通分隊偵破經過報告書一份、道
    路交通事故現場圖一份、道路交通事故調查報告表(一)、(二)各
    一份、被害人診斷證明書一份、被害人機車修理估價單一份
    、照片十八張附於警卷及偵查卷可稽。被告之自白核與事實
    相符，事證明確，其犯行洵堪認定。
二、核被告所為，係犯刑法第一百八十五條之四之駕駛動力交通
    工具肇事，致人受傷而逃逸罪。按刑法業於九十四年二月二
    日修正公布，並自九十五年七月一日施行，被告於行為後，
    新修正刑法業已施行。而行為後法律有變更者，適用行為時
    之法律。但行為後之法律有利於行為人者，適用最有利於行
    為人之法律，新修正刑法第二條第一項定有明文。查被告曾
    於九十年間因賭博案件，經臺灣板橋地方法院判處有期徒刑
    六月確定，於九十年十二月二十六日以易科罰金執行完畢，
    此有臺灣高等法院被告前案紀錄表及臺灣臺中地方法院檢察
    署刑案資料查註紀錄表各一份在卷可按，其於五年以內故意
    再犯本件有期徒刑以上之罪，不論依修正前之刑法第四十七
    條，或修正後之刑法第四十七條第一項之規定，均構成累犯
    ，對被告而言並無有利或不利之情形，自不生新舊法比較之
    問題，應逕依修正前刑法第四十七條，論以累犯，並加重其
    刑。另查，證人即被害人甲○○於本院審理時證稱：肇事當
    時，伊係於酒後騎乘機車、未戴安全帽，肇事時，直行燈號
    已轉為紅燈，伊以高速強行通過，以致撞及被告駕駛小客車
    之右後部位等語，核與其於案發警詢時所供，伊因見燈號已
    變為閃黃燈，以時速六十公里加速通過等語相符；查依上開
    肇事雙方之供述，本件被害人就肇事原因，至少應負大部份
    過失之責，且被告於嗣後亦與被害人達成和解，賠償被害人
    之損害，本院認縱科以法定刑最輕之刑，仍嫌過重，此部分
    所犯法重情輕，尚非不可引起一般之同情，爰依刑法第五十
    九條之規定酌減其刑。
三、原審予以論罪科刑固非無見，惟原判決就上開酌減部分既未
    審酌尚有未洽。被告上訴為有理由，應予撤銷改判。查被告
    有數次賭博前科，素行不佳，惟念其與配偶李紅艷因感情不
    佳，分居台灣、大陸多時，遺有稚齡子女各一，分別於九十
    年及九十一年出生，其母謝侯玉秀因病無法代為照顧，有其
    所提出戶籍謄本、醫療費用收據、台灣地區逐次加簽旅行證
    附卷可證，入監服刑將導致家庭及子女重大影響，爰審酌上
    情，被告犯罪之動機、生活狀況、智識程度、犯罪所生之損
    害及犯罪後態度等一切情狀，量處如主文第二項所示之刑，
    並諭知易科罰金之折算標準。又，修正公布施行之刑法第四
    十一條第一項前段則規定：「犯最重本刑為五年以下有期徒
    刑以下之刑之罪，而受六個月以下有期徒刑或拘役之宣告者
    ，得以新臺幣一千元、二千元或三千元折算一日，易科罰金
    。」比較修正前後之易科罰金折算標準，以九十五年七月一
    日修正公布施行前之規定，較有利於被告，則應依刑法第二
    條第一項前段，適用修正前刑法第四十一條第一項前段規定
    ，定其折算標準，併予敘明。
四、據上論結，應依刑事訴訟法第三百六十九條第一項前段、第
    三百六十四條、第二百九十九條第一項前段，刑法第二條第
    一項、第一百八十五條之四、（修正前）第四十七條、（修
    正前）第四十一條第一項，修正前罰金罰鍰提高標準條例第
    二條，判決如主文。
本案經檢察官丙○○到庭執行職務。
中    華    民    國    95    年    11    月    1     日
              刑事第四庭  審判長法  官  洪  耀  宗
                                法  官  江  德  千
                                法  官  劉  登  俊
上列正本證明與原本無異。
如不服本判決應於收受送達後十日內向本院提出上訴書狀，其未
敘述上訴之理由者並得於提起上訴後十日內向本院補提理由書（
均須按他造當事人之人數附繕本）。
                                書記官  粘  銘  環
中    華    民    國    95    年    11    月    2     日
                                                      Ｒ


司法院資訊處製作；財團法人民間司法改革基金會備份。
